臺灣士林地方法院民事裁定
110年度消債聲免字第11號
聲  請  人  禚周品雪
代  理  人  楊明哲律師
上列債務人聲請清算事件，本院裁定如下：
    主  文
債務人禚周品雪不免責。
    理  由
一、按法院裁定開始清算程序後，債務人有薪資、執行業務所得
    或其他固定收入，扣除自己及依法應受其扶養者所必要生活
    費用之數額後仍有餘額，而普通債權人之分配總額低於債務
    人聲請清算前二年間，可處分所得扣除自己及依法應受其扶
    養者所必要生活費用之數額者，法院應為不免責之裁定。但
    債務人證明經普通債權人全體同意者，不在此限；債務人因
    第133條之情形，受不免責之裁定確定後，繼續清償達該條
    規定之數額，且各普通債權人受償額均達其應受分配額時，
    得聲請法院裁定免責；消費者債務清理條例（下稱消債條例
    ）第133條、第141條第1項分別定有明文。
二、本件聲請意旨略以：其自民國104年9月迄今均無工作，仰賴
    政府津貼、補助款為生，入不敷出而無餘額可清償債權人，
    且其無消債條例第134條各款事由，爰依法聲請免責等語。
三、經查：
  ㈠聲請人前於106年9月6日向本院聲請清算，經本院以106年度
    消債清字第60號裁定於107年8月27日17時開始清算程序，並
    命由司法事務官進行清算；嗣司法事務官於108年1月30日以
    107年度司執消債清字第31號裁定終止清算程序。經本院以
    聲請人有消債條例第133條前段所規定不應免責之情形為由
    ，而於108年10月1日以本院108年度消債職聲免字第15號民
    事裁定聲請人不免責並告確定等情，業經本院依職權調閱上
    開消債卷宗查核屬實，是聲請人自不得就已確定之該不免責
    裁定認定本件普通債權人於清算程序中所受償之分配總額，
    顯低於聲請人上開聲請清算前二年間可處分所得扣除必要生
    活費用後之數額，再為爭執，先予敘明。
  ㈡本件聲請人於本院依前揭規定為不免責裁定後聲請免責，依
    上說明，自應依聲請人是否已清償達消債條例第133條規定
    之數額，及各普通債權人受償額，是否均達其應受分配額為
    免責與否之認定。經本院通知全體無擔保債權人，對於聲請
    人是否應予免責陳述意見，債權人除聯邦商業銀行外，均具
    狀表示聲請人於不免責裁定確定後迄今未清償任何債務，故
    不同意聲請人免責。而聲請人復未能提出上開不免責裁定確
    定後，有繼續清償債務，並已達消債條例第133條所定數額
    之情形。是以本件聲請人尚未清償達聲請清算前2年之可處
    分所得扣除必要生活費用後之新臺幣12,000元（見本院108
    年度消債職聲免字第15號裁定第2頁），核與消債條例第141
     條之規定不符。是以聲請人聲請裁定免責，於法無據，不
    應准許。
四、爰裁定如主文。　　
中　　華　　民　　國　　111 　年　　4 　　月　　26　　日
                  民事第三庭  法  官  陳菊珍
以上正本係照原本作成。
如對本裁定抗告須於裁定送達後10日內向本院提出抗告狀
中　　華　　民　　國　　111 　年　　4 　　月　　26　　日
                              書記官  曹永瑄